臺灣高等法院民事裁定
109年度聲字第136號
聲  請  人  朱立宜  
上列聲請人因與相對人陽信商業銀行股份有限公司間拍賣抵押物
強制執行事件，對於中華民國108年12月24日臺灣臺北地方法院1
08年度抗字第460號裁定提起再抗告（本院109年度非抗字第35號
），聲請訴訟救助暨選任非訟代理人，本院裁定如下：
    主  文
聲請駁回。
    理  由
一、按當事人因無資力支出訴訟費用者，依民事訴訟法第107條
    規定，得聲請法院准許訴訟救助；再抗告人無資力委任訴訟
    代理人，得依訴訟救助之規定，聲請第三審法院為之選任律
    師為其訴訟代理人，民事訴訟法第466條之2第1項、第495條
    之1第2項定有明文。而依非訟事件法第46條規定，此於非訟
    事件之再抗告程序亦準用之。次按當事人因無資力支出訴訟
    費用而聲請訴訟救助者，關於無資力支出訴訟費用之事由，
    應提出可使法院信其主張為真實並能即時調查之證據，以釋
    明之，此觀民事訴訟法第109條第2項、第284條規定自明。
    所謂無資力，係指窘於生活且缺乏經濟上之信用者而言（最
    高法院43年台抗字第152號判例意旨參照）。法院調查聲請
    人是否無資力支出訴訟費用，專就聲請人提出之證據為之，
    如聲請人未提出證據，或依其提出之證據，未能信其無資力
    支出訴訟費用之主張為真實，即應將其聲請駁回，並無派員
    調查之必要。
二、查，本件聲請人不服臺灣臺北地方法院108年度抗字第460號
    裁定，提起再抗告，並聲請訴訟救助暨選任非訟代理人，雖
    其主張因積蓄須償還債務，無資力委任律師及繳納訴訟費用
    云云，並提出各類所得扣繳及免扣繳憑單、借款契約書為據
    （見原法院救字卷第7至15頁）；惟聲請人前已繳納抗告裁
    判費新臺幣（下同）1000元（見原法院抗字卷第3頁），且
    觀諸前開各類所得扣繳及免扣繳憑單（見原法院救字卷第7
    頁），其於107年、108年各有所得26萬4000元、27萬元，而
    依上開借款契約書之內容以觀（見原法院救字卷第9至15頁
    ），聲請人依約須按期攤還本息，其雖有借款，然其亦自陳
    積蓄須償還債務等語（見本院卷第5頁聲請訴訟救助狀），
    顯有積蓄仍有金錢收入，其得依約按期攤還本息，難謂係無
    資力之人，則其未再提出任何可使法院信其主張為真實，並
    能即時調查之證據，以釋明其有何窘於生活、缺乏經濟信用
    等無資力之事實，揆諸前揭說明，其聲請不應准許。
三、據上論結，本件聲請為無理由，爰裁定如主文。
中　　華　　民　　國　　109 　年　　3 　　月　　27　　日
              民事第十四庭  
                  審判長法  官  蔡和憲
                        法  官  蕭清清
                        法  官  邱靜琪 
正本係照原本作成。
不得抗告。
中　　華　　民　　國　　109 　年　　3 　　月　　27　　日

                        書記官  張淨卿